【裁判字號】    97,抗,953
【裁判日期】    970724
【裁判案由】    假扣押
【裁判全文】
臺灣高等法院民事裁定                   97年度抗字第953號
抗  告  人  福客多商店股份有限公司
法定代理人  乙○○
相  對  人  億豪有限公司
法定代理人  甲○○
上列當事人間假扣押事件，抗告人對於中華民國97年5 月9 日臺
灣臺北地方法院97年度裁全字第3821號所為裁定提起抗告，本院
裁定如下：
    主  文
原裁定廢棄。
相對人於原法院之聲請駁回。
聲請及抗告訴訟費用由相對人負擔。
    理  由
一、抗告人之法定代理人原為詹仁智，嗣於96年1 月9 日變更為
    「乙○○」，相對人於97年5 月8 日遞狀聲請本件假扣押，
    雖仍以「詹仁智」為抗告人之法定代理人，惟於本院命其就
    本件抗告陳述意見時，相對人已補正抗告人之法定代理人為
    「乙○○」，有答辯狀可憑（見本院卷第30頁），合先敘明
    。
二、原裁定意旨略以：相對人主張抗告人片面終止兩造間之委任
    經營契約，致其受有損害，經本院判決抗告人應給付相對人
    新台幣（下同）4,257,905 元及自93年7 月10日起至清償日
    止，按年息百分之5 計算之利息，迄於97年5 月6 日聲請時
    ，利息部分共計813,668 元，因抗告人隱匿財產，有日後有
    不能強制執行或甚難執行之虞，已據提出判決書影本為證，
    並陳明願供擔保以補釋明之不足，核與假扣押之要件相符，
    應准許相對人以271,000 元為抗合人供擔保後，得對抗告人
    之財產於813,668 元之範圍內為假扣押。
三、抗告意旨則以：相對人對假扣押之原因未為釋明，與修正後
    民事訴訟法第526 條第2 項之規定不符，爰抗告請求廢棄原
    裁定等語。
四、按債權人就金錢請求或得易為金錢請求之請求，欲保全強制
    執行者，得聲請假扣押。假扣押非有日後不能強制執行或甚
    難執行之虞者，不得為之。請求及假扣押之原因應釋明之。
    前項釋明如有不足，而債權人陳明願供擔保或法院認為適當
    者，法院得定相當之擔保，命供擔保後為假扣押，為92年2
    月7 日總統令修正公布之民事訴訟法第522 條第1 項、第
    523 條第1 項及第526 條第1 項、第2 項所明定。依上開規
    定可知，債權人聲請假扣押，應就其「請求」及「假扣押之
    原因」加以釋明。該項釋明如有不足，而債權人陳明願供擔
    保或法院認為適當者，法院得定相當之擔保，命供擔保後為
    假扣押。若債權人就其請求及假扣押之原因絲毫未予釋明，
    法院尚且不得命供擔保後為假扣押，遑論為准免供擔保之假
    扣押裁定（最高法院94年度臺抗第665 號裁定參照）。
五、查，相對人提出判決書影本，固足以釋明其「請求之原因」
    ，惟就其主張有日後不能強制執行或甚難執行之虞之「假扣
    押原因」，並未提出可即時調查之證據以供釋明，經本院命
    其陳述意見，亦僅提出中時電子報、自由電子報為證，本院
    認該等電子報執導之內容，尚不足以釋明本件確有日後不能
    強制執行或甚難執行之虞的「假扣押原因」。況，相對人請
    求抗告人賠償損害之本案訴訟，業經台北地方法院以93年度
    重訴字第814 號判決「抗告人應給付相對人4,674,480 元及
    自93年7 月9 日起至清償日止，按年息百分之5 計算之利息
    。相對人以155820元供擔保後，得假執行」，本院以96年度
    上更(一)字第117 號判決駁回上訴在案，有判決書可證，是本
    件有關相對人請求上開4,674,480 元中0000000 元自93年7
    月10日起至97年5 月6 日止，按年息百分之5 計算利息之
    813,668 元，業已取得執行名義，自無再聲請假扣押之必要
    。
六、綜上，相對人提出之電子報不足以釋明本件聲請有「假扣押
    之原因」，且其本案訴訟既已准許相對人為「假執行」，本
    件核亦無再聲請假扣押之必要。是原裁定准予假扣押，即有
    未合，抗告意旨指摘原裁定不當，求予廢棄，為有理由，爰
    由本院廢棄原裁定，並駁回相對人假扣押之聲請。
七、據上論結，本件抗告為有理由，爰裁定如主文。
中    華    民    國    97    年    7     月    24    日
                    民事第十五庭
                        審判長法  官  林恩山
                              法  官  郭松濤
                              法  官  陳雅玲
正本係照原本作成。
不得抗告。
中    華    民    國    97    年    7     月    25    日
                              書記官  葉國乾


司法院資訊處製作；財團法人民間司法改革基金會備份。
